【裁判字號】    97,易,1443
【裁判日期】    970530
【裁判案由】    竊盜
【裁判全文】
臺灣板橋地方法院刑事判決              97年度易字第1443號
公  訴  人  臺灣板橋地方法院檢察署檢察官
被      告  乙○○
上列被告因竊盜案件經檢察官提起公訴（97年度偵字第12984 號
），本院依簡式審判程序判決如下：
    主  文
乙○○攜帶兇器竊盜，累犯，處有期徒刑捌月。扣案之斧頭、鐵
鎚各壹把均沒收。
    事  實
一、乙○○前因侵占案件，經本院以93年度簡字第5208號刑事簡
    易判決判處有期徒刑六月，如易科罰金，以銀元三百元折算
    一日確定；又因違反家庭暴力防治法及竊盜案件，經臺灣臺
    北地方法院以93年度易字第997 號刑事判決分別判處有期徒
    刑五月、三月，如易科罰金，均以銀元三百元折算一日確定
    。上開三案嗣經本院以94年度聲字第1089號裁定應執行有期
    徒刑一年，後於民國95年6 月21日縮刑期滿執行完畢。
二、詎乙○○猶不知悔改，於上開有期徒刑執行完畢後五年內，
    復意圖為自己不法之所有，於97年4 月18日上午6 時10分許
    ，持客觀上足以對人之生命、身體安全構成威脅，具有危險
    性可供為兇器使用之斧頭、鐵鎚各一把，至臺北縣板橋市○
    ○路192 號板橋市衛生所前，以上開斧頭、鐵鎚拆卸該衛生
    所前階梯上之止滑銅條共十四公斤，得手後旋即逃逸。嗣經
    保全人員李雨純發現後報警處理，為警在同日6 時20分許，
    在板橋市○○街122 號旁查獲，並當場扣得上開竊得之止滑
    銅條及所攜之斧頭、鐵鎚各一把等物。
三、案經臺北縣政府警察局海山分局報請臺灣板橋地方法院檢察
    署檢察官偵查起訴。
    理  由
一、本件被告乙○○所犯係死刑、無期徒刑、最輕本刑為三年以
    上有期徒刑以外之罪，其於準備程序中就被訴事實為有罪之
    陳述，經法官告知簡式審判程序之旨，並聽取公訴人、被告
    之意見後，本院業已於97年5 月16日依刑事訴訟法第273 條
    之1 第1 項之規定，裁定進行簡式審判序。是證人甲○○、
    李雨純於警詢中所為之證述，證人甲○○簽名表示指認及具
    領扣案贓物意思之贓物認領保管單，雖均係被告以外之人於
    審判外所為之言詞或書面陳述，然依刑事訴訟法第159 條第
    2 項前段之規定，於簡式審判程序中均得作為證據，合先敘
    明。
二、前揭事實業據被告於警詢、偵查及本院審理中均坦承不諱，
    核與證人甲○○、李雨純於警詢中所為之證述相符，並有贓
    物認領保管單一紙、現場及監視器畫面翻拍照片各二幀、贓
    證物品照片三幀附卷可稽，暨上開斧頭、鐵鎚各一把等物扣
    案可資佐證，足認被告上開所為不利於己之自白與事實相符
    。據此，本案事證明確，被告犯行堪以認定。
三、論罪科刑部分：
(一)按刑法第321 條第1 項第3 款之攜帶兇器竊盜罪，係以行為
    人攜帶兇器竊盜為其加重條件，此所謂兇器，其種類並無限
    制，凡客觀上足對人之生命、身體、安全構成威脅，具有危
    險性之兇器均屬之，且祇須行竊時攜帶此種具有危險性之兇
    器為已足，並不以攜帶之初有行兇之意圖為必要，最高法院
    79年臺上字第5253號判例意旨可資參照。經查：本件被告持
    以竊取止滑銅條時所攜帶及使用之鐵鎚及斧頭（參見97年度
    偵字第12984 號偵查卷第37頁照片）為一般常見之大小，長
    度約二、三十公分，使用上亦頗為稱手，且均為金屬材質，
    質地堅硬，斧頭且鋒刃銳利，如以之攻擊人體，顯足以造成
    相當之傷害，可認該鐵鎚、斧頭客觀上對人之生命、身體、
    安全構成威脅，具有危險性，均屬刑法第321 條第1 項第3
    款所定之兇器無疑。故核本件被告所為，係犯刑法第321 條
    第1 項第3 款之攜帶兇器加重竊盜罪。
(二)被告前因侵占案件，經本院以93年度簡字第5208號刑事簡易
    判決判處有期徒刑六月，如易科罰金，以銀元三百元折算一
    日確定；又因違反家庭暴力防治法及竊盜案件，經臺灣臺北
    地方法院以93年度易字第997 號刑事判決分別判處有期徒刑
    五月、三月，如易科罰金，均以銀元三百元折算一日確定。
    上開三案嗣經本院以94年度聲字第1089號裁定應執行有期徒
    刑一年，後於民國95年6 月21日縮刑期滿執行完畢乙節，有
    臺灣高等法院被告前案紀錄表一份在卷可按，其受有期徒刑
    執行完畢後五年內，故意再犯本件有期徒刑以上之罪，為累
    犯，應依刑法第47條第1 項之規定加重其刑。
(三)本院爰審酌被告有上開前科，素行不佳，其犯罪之動機為貪
    圖不法利益、犯罪手段、所竊取銅條之數量、價格，暨被告
    犯罪後坦承犯行之態度等一切情狀，量處如主文所示之刑，
    以示懲儆。
(四)扣案之斧頭及鐵鎚一把，均係被告所有供為本案犯行所用之
    物，業據其供承在卷，爰依刑法第38條第1 項第2 款規定，
    併予宣告沒收。
據上論斷，應依刑事訴訟法第273 條之1 第1 項、第299 條第1
項前段，刑法第321 條第1 項第3 款、第47條第1 項、第38條第
1 項第2 款，判決如主文。
本案經檢察官吳宗光到庭執行職務。
中    華    民    國    97    年    5     月    30    日
                  刑事第十七庭  法  官  張紹省
以上正本證明與原本無異。
如不服本判決應於送達後十日內向本院提出上訴狀
                                書記官  周雅玲
中    華    民    國    97    年    5     月    30    日
附錄本案論罪科刑法條全文：
中華民國刑法第321 條第3 款
犯竊盜罪而有左列情形之一者，處六月以上、五年以下有期徒刑
：
三  攜帶兇器而犯之者。


司法院資訊處製作；財團法人民間司法改革基金會備份。
